臺灣臺中地方法院刑事判決
                                    110年度侵重訴字第2號
公  訴  人  臺灣臺中地方檢察署檢察官
被      告  楊富華




選任辯護人  蔡孟翰律師（法律扶助律師）
上列被告因強盜等案件，經檢察官提起公訴（110年度偵字第693
3號），本院判決如下：
    主    文
庚○○犯強盜強制性交罪，累犯，處有期徒刑拾貳年，扣案之犯罪
所得新臺幣貳仟元沒收；又犯恐嚇危害安全罪，累犯，處有期徒
刑伍月，如易科罰金，以新臺幣壹仟元折算壹日，扣案之折疊刀
壹支沒收。
被訴侵入住宅部分公訴不受理。
    犯罪事實
一、庚○○意圖為自己不法之所有，基於強盜之犯意，於民國110
    年2月19日18時許，在代號AB000-A110089（真實姓名年籍詳
    卷，下稱丙○）之臺中市租屋處(地址詳卷）1樓，見到丙○向
    房東代號AB000-A110089D（真實姓名年籍詳卷，下稱丁○）
    繳完房租後，獨自從樓梯走上5樓之租屋處時，竟以左手摀
    住丙○之口鼻，再以右手勒住丙○之脖子，強行將丙○拖往其
    於110年1月間之某時日，未得代號AB000-A110089A（真實姓
    名年籍詳卷，下稱甲○）允許，無故侵入甲○所有之前址3樓
    房屋內(侵入住宅部分詳後述公訴不受理)，過程中，丙○在3
    樓走廊上試圖掙脫、喊救無效後，庚○○改以雙手掐丙○之脖
    子，讓丙○無法呼吸、喊救，復向丙○表示其身上帶有刀子（
    無證據證明確有攜帶），致丙○恐遭傷害不敢繼續大聲呼救
    ，俟庚○○將丙○拖進屋內後，因丙○不斷掙扎，庚○○並在沙發
    處，即出手毆打丙○之鼻樑2、3下，致丙○受有鼻子出口流血
    、頸部前方遭勒痕跡、胸壁右上方、左下肢大腿、小腿、膝
    部、右下肢膝部、小腿及雙手手背有瘀青等傷害，庚○○以此
    強暴方式至使丙○不能抗拒後，強取丙○皮夾內之現金新臺幣
    （下同）4,000元後（起訴書誤載為4,400元)，旋即又基於
    強制性交之犯意，命令丙○將衣服脫掉並前去洗澡，丙○不敢
    呼救、反抗，迫於無奈，在浴室門外脫光衣服後進入浴室洗
    澡，約莫1分鐘後，庚○○亦進入浴室與丙○一同洗澡，違反丙
    ○之意願，命令丙○以口含住庚○○生殖器為其口交，再接續同
    一強制性交犯意，令丙○至床上躺下，違反丙○之意願，以陰
    莖插入丙○陰道，以上開方式對丙○為強制性交行為。
二、庚○○為避免對丙○為上開犯罪行為之事跡敗露，復基於恐嚇
    危害安全之犯意，取出折疊刀（非槍砲彈藥刀械管制條晚所
    規範之刀械）向丙○恫嚇稱：「不准報警，報警的話會對你
    不利、報復你」等語，以上述舉動與意指將加害丙○生命、
    身體之言詞，使丙○心生畏懼，致生危害於丙○之安全，嗣丙
    ○為求平安離開，繼續與庚○○聊天、幫庚○○按摩，迨庚○○卸
    下心房後，返還其中2,000元與丙○，迄至同日21時許同意丙
    ○離開現場。丙○離開後，旋以通訊軟體LINE聯繫前男友AB00
    0-000000C(真實姓名詳卷，下稱乙○)及丁○，將庚○○上開所
    為告知乙○及丁○，復恐因而患有性病，遂前往衛生福利部臺
    中醫院欲做檢查，經醫院通報警方，警方遂報請臺灣臺中地
    方檢察署檢察官指揮偵辦，並於翌日1時26分許，前往上址3
    樓案發現場逮捕庚○○，並扣得千元紙鈔2張及折疊刀1支，因
    而查悉上情。
三、案經丙○訴由臺中市政府警察局第一分局報告臺灣臺中地方
    檢察署檢察官偵查起訴。 
    理    由
壹、有罪部分
一、按司法機關所製作必須公示之文書，不得揭露性侵害犯罪被
    害人之姓名、出生年月日、住居所及其他足資識別被害人身
    分之資訊，性侵害犯罪防治法第12條第2項定有明文。又裁
    判及其他必須公示之文書，不得揭露足以識別被害人身分之
    資訊。如確有記載之必要，得僅記載其姓氏、性別或以使用
    代號之方式行之，法院辦理性侵害犯罪案件應行注意事項第
    3點規定甚明。故本件判決書關於告訴人丙○、丙○租屋處之
    房東丁○及甲○、前男友乙○等人之姓名、年籍、住處，均有
    揭露足以識別丙○身分資訊之虞，爰依上開規定不予記載，
    而以代號為之或遮掩之，先予敘明。
二、本判決下述所引用被告庚○○以外之人於審判外之陳述，檢察
    官、被告及辯護人於本院審理時對於該等證據能力均未爭執
    ，且迄於言詞辯論終結前亦無聲明異議，本院審酌該證據資
    料作成時之情況，尚無違法不當及證明力明顯過低之瑕疵，
    而認為以之作為證據應屬適當，依刑事訴訟法第159條之5規
    定，均有證據能力。至其餘認定本案犯罪事實之非供述證據
    ，查無違反法定程序取得之情，依刑事訴訟法第158條之4規
    定反面解釋，亦具證據能力。
三、認定犯罪事實所憑之證據及理由
    訊據被告固不否認於110年2月19日與丙○有發生性行為及用
    手推丙○鼻樑，致丙○流鼻血之事實，惟矢口否認有何強盜強
    制性交及恐嚇危害安全等犯行，辯稱：伊沒有對丙○強盜，
    扣案之2,000元為110年2月19日向證人己○○借款7,000元，購
    買毒品後所剩下，並非贓款，和丙○是性交易，是因為要拿2
    ,000元與丙○，但丙○要2,500元，後來因為提藥，找不到藥
    才打丙○鼻樑，導致丙○流鼻血云云，辯護人則為被告辯護稱
    ：丙○證述遭被告從背後勒住脖子及從背後拖行進入房間，
    然正常人在脖頸被勒情況下，應該是以手護住被勒住之脖子
    ，而無法再手持皮夾及鑰匙包；且被告與丙○身高僅相差10
    公分，倘被告勒住丙○脖子後以背後拖行方式進入房間，極
    有可能失去重心摔倒，然現場照片走廊為狹窄且堆積許多雜
    物，卻未有碰撞之跡象，及丙○雖證述被告一進房間將丙○壓
    制在沙發上毆打之，然現場照片並無打鬥痕跡，且沙發前還
    有小茶几，被告還需特意繞過茶几才能到達沙發，不合常情
    ，以及被告很明確知悉丙○姓名、年次、哪裡人及曾於110年
    2月22日至法院開庭等情，可證是丙○與被告聊天過程中告知
    被告的，但丙○證述時否認，足認丙○證詞顯有疑義等語。經
    查：
㈠、被告有於上開時、地，以前揭方式，對丙○為強盜強制性交及
    恐嚇危害安全等情，業據證人丙○於本院審理時證述如下：
    伊完全不認識被告，但前胸有紋身及刺青，就是偵卷第163
    頁照片中上半身有刺青的人，伊於110年2月19日17時許與丁
    ○相約要繳交房租，丁○於17時30分許抵達，伊在1樓馬路旁
    將房租交與丁○，並與丁○聊天至18時許，伊要上樓之前，有
    隱約看到1個人，應該是被告，被告先上去，因為租屋處1樓
    大門沒關，伊跟著上樓，但被告停在3樓樓梯口那邊，伊覺
    得奇怪被告怎麼停那邊，但也沒有注意，轉身要爬上4樓時
    ，被告便以右手從伊背後勒住脖子，左手捂住伊整個臉，不
    讓伊呼吸，那時企圖要掙扎的時候，有喊「救」、「命」，
    被告改用兩手掐住伊脖子，並恐嚇說有刀，便把伊拖進3樓
    房間的沙發上，伊手腳因遭被告拖行時受傷了。當時被告勒
    到伊完全沒有辦法呼吸了，並用受傷的左手打伊鼻樑2、3下
    ，伊想說不能跟被告硬來就放鬆了，伊手上有1個皮夾跟1個
    鑰匙包，皮夾內有4,400元，被告便搶走皮夾並將皮夾內之4
    ,000元拿走，被告又恐嚇伊說去洗澡，不然會對伊不利，伊
    剛進去洗澡，大概1分鐘左右，被告也脫光進入要伊口交，
    發覺被告有入珠，在浴室時有向被告說「哥哥，我很窮，沒
    錢，你可不可以把錢還我」等語，被告說會還錢，洗完澡後
    被告叫伊躺在床上，被告便以陰莖插入陰道，被告抽插幾下
    後詢問伊還要不要，伊拒絕被告，被告就躺在旁邊，之後坐
    在椅子上，並拿出折疊刀晃來晃去，恐嚇伊不能報案，如果
    報警的話會報復伊、對伊不利，並稱自己有毒品的案件，還
    有詐欺、持有槍械等罪來恐嚇伊，伊為了安撫被告情緒，便
    說「哥哥，是不是有人家傷害你，你才會這樣子對待我」、
    「你爸爸媽媽呢？怎麼樣」，被告說母親在南投的療養院，
    父親已經死掉了，為了緩解情緒，伊說「哥哥，我可不可以
    回家拿菸，你放心，我不會報警的」，因為怕被告報復，伊
    說「我皮夾就放這裡」，被告與伊上樓去家裡拿菸，又被被
    告帶到3樓的房間。因為行動電話沒有在身上，無法報警，
    因為被告還沒有要放伊走，也怕被告拿兇器傷害伊，一直與
    被告說話以卸下被告心防，一直到後來，被告說毒癮發作了
    ，叫伊幫忙按摩，伊便幫被告按摩，被告說「妹妹，妳心地
    很好」，被告就還伊2,000元，後來約21時許被告才放伊走
    ，伊第一時間是打給乙○，但乙○沒有接電話，便用通訊軟體
    LINE傳訊息說伊被毆打及搶劫，但怕乙○擔心，所以沒有提
    及被性侵，想說等見面後再說，後來有再打給丁○，那時不
    敢報警，因為遭被告恐嚇，怕被告報復等語(見本院卷第269
    至278頁、第284至286頁)。
㈡、綜觀證人丙○就遭被告強盜、強制性交及恐嚇危害安全之時間
    、地點、過程及方式等主要事實及基本情節，若非其親身經
    歷而確有前開被害經驗，實難為如此清楚具體之指證。丙○
    案發後於同年2月20日至衛生福利部臺中醫院就醫，經診斷
    受有鼻子出口流血、頸部前方遭勒痕跡、胸壁右上方、左下
    肢大腿、小腿、膝部、右下肢膝部、小腿及雙手手背有瘀青
    、陰道口前庭有因性行為所引起的新瘀血之傷害，此有衛生
    福利部臺中醫院受理疑似性侵害事件驗傷診斷書1份在卷可
    證（見偵查不公開卷資料卷第41至45頁），另佐以丙○上衣
    下襬處血跡、現場沙發上血跡棉棒及沙發前地板上血跡棉棒
    ，均檢出同一女性體染色體DNA-STR型別，與丙○之體染色體
    DNA-STR型別相符；外陰部及陰道深部檢體，均檢出與被告
    型別相符之染色體DNA-STR等情，此有內政部警政署刑事警
    察局110年3月19日刑生字第1100019827號鑑定書1份在卷可
    憑(見偵卷第377至384頁)，核與丙○指述其於本案過程遭受
    被告以勒、掐脖子方式拖行至3樓房間後，並於房間內沙發
    上遭被告毆打而流鼻血，嗣遭被告強行以陰莖插入陰道，致
    脖子出現勒痕、雙手及腳部因而瘀青、且鼻子出口流血及陰
    道口前庭有新瘀血等情相符，足認丙○之上開證述信而有徵
    ，堪以憑採。此外，復有丁○與丙○間、丙○與乙○間之通訊軟
    體LINE對話紀錄截圖各1份在卷可參（見本院卷第209至213
    頁、第215至217頁），亦與丙○所述遭被告強盜、強制性交
    及恐嚇脫身後，立即以通訊軟體LINE向證人乙○及丁○敘述遭
    被告強盜、強制性交及恐嚇危害安全之情節相吻合，衡諸一
    般社會常情，若丙○非遭被告為前述強盜、強制性交及恐嚇
    危害安全等犯行，當無脫身後，立即尋求協助，顯見丙○指
    訴洵屬有據，可以信實。況丙○於本院審理時證述：伊完全
    不認識被告，是因為起訴書才知道被告的姓名，因為遭被告
    恐嚇，所以事後不敢報警，那時候去醫院，是因為被告稱施
    用毒品，有使用針頭，怕得性病或愛滋病，才去醫院檢查的
    ，但醫院依照規定去通報等語(見本院卷第277頁、第286頁)
    ，益徵丙○應無虛構攸關自身名節之事而設詞誣陷被告之必
    要，其指證之受害過程堪值採信。
㈢、性侵害被害人之證述，固須補強證據以擔保其供述之真實性
    ；然此所謂補強證據，並非以證明犯罪構成要件之全部事實
    為必要，倘得以佐證其證言非屬虛構，能予保障所陳述事實
    之真實性，即已充足，且得據以佐證者，雖非直接可以推斷
    該被告之犯罪，但以此項證據與被害人之陳述為綜合判斷，
    若足以認定犯罪事實者，仍不得謂非補強證據。而法院認定
    事實並不悉以直接證據為必要，其綜合各項調查所得之直接
    、間接證據，本於合理之推論而為判斷，要非法所不許（最
    高法院108年度台上字第162號判決意旨參照)。又性侵害犯
    罪具有隱密性質，未必有第三人親見其事，若加害人否認犯
    行，往往淪於雙方各執一詞之困境，故若有證人陳述其於案
    發後親見被害人之身體跡證暨相關當事人對該性侵害事件之
    反應，足以增強被害人證述之憑信性者，自非不得作為被告
    犯罪之補強佐證（最高法院101年台上字第6571號判決意旨
    參照）。再者，證人陳述之證言中，關於轉述其聽聞自被害
    人陳述被害經過部分，屬與被害人之陳述具同一性之累積證
    據，固不具補強證據之適格，但作為情況證據（間接證據）
    以之推論被害人陳述當時之心理或認知，或是供為證明對該
    被害人所產生之影響者，乃證人之親身體認，其待證事實與
    證人之知覺間有關聯性，則為適格之補強證據（最高法院10
    8年度台上字第2164號判決意旨參照）。經查：
 1、證人乙○於本院審理時證述：伊與丙○之前是男女朋友，丙○
    於110年2月19日以通訊軟體LINE傳訊息說被搶劫及毆打，那
    時候沒有看到訊息，後來看到訊息有與丙○通話及傳訊息，
    丙○表示很害怕，鼻子還在流鼻血，伊想怎麼會這麼嚴重，
    過2天有去丙○的租屋處時，丙○說那天是要繳房租給丁○，在
    樓下與丁○聊天，聊完了要回5樓的住處，途經3樓的時候，
    就遭被告用手摀著丙○的嘴、勒住丙○脖子，丙○一定會抵抗
    的，但是對方力道很大，丙○根本沒辦法抵抗，就硬生生遭
    被告拖入房間去，丙○不服，一定會再繼續掙扎，對方就毆
    打丙○，打到丙○鼻子流鼻血，丙○心生恐懼，只有順從，被
    告又把丙○的皮夾翻開，搶了4,000元，之後叫丙○去洗澡，
    然後性侵丙○，中間過程還有拿小刀在丙○面前晃動，丙○跟
    被告說沒有錢用，可不可以還2,000元，被告後來還丙○2,00
    0元。丙○講述過程很恐慌、害怕，覺得很對不起伊等語(見
    本院卷第289至291頁、第293至294頁)。
 2、證人丁○於本院審理時證述：丙○是伊房客，知道丙○於110年
    2月19日遭被告性侵，當天丙○於21時50分許有連續打3通電
    話給伊，但因為伊關掉行動電話所以沒接到，後來丙○打家
    裡電話，請伊開行動電話以通訊軟體LINE通話，所以於22時
    11分許，伊以通訊軟體LINE與丙○視訊，有看到丙○的臉，臉
    有紅腫，鼻子有流鼻血、血跡，通話的內容是丙○繳完房租
    之後，走到3樓，被人家從後面勒住脖子拖進房間，丙○說也
    有喊救命，3樓都沒有人理睬，被告搶走丙○的錢、打丙○造
    成鼻子流血不止，並強暴丙○，且被告有入珠，丙○陳述過程
    時很激動、很生氣的樣子，但丙○覺得這件事攸關女生的名
    節，很丟臉，所以要伊不要跟別人講，伊於同年2月20日有
    再打電話與丙○，通話內容為丙○之租屋處，有時候閒雜人等
    會跑進來，要特別注意，並安慰丙○自己要多加保重，晚上
    最好有人陪同，不要太晚單獨進出，因為是房東，有義務要
    丙○注意自己的安全，同年2月21日以通訊軟體LINE傳「您的
    不幸遭遇，令我震驚，也是我今生最大的內疚」等語，就是
    加重語氣，因為做為房東，伊覺得很內疚，應該要跟丙○再
    提示一下等語。(見本院卷第295至299頁、第301至303頁)
 3、綜觀證人乙○、丁○上開證述關於丙○之情緒及反應表現等節
    ，均屬該等證人親身經歷與聞之事，其等就該部分事實作證
    陳述，自非傳聞，足以作為丙○前揭證述憑信性之補強證據
    ，丙○於事發後第一時間為害怕、哭泣等情狀，實與一般遭
    受強盜、性侵害及恐嚇之人所產生恐懼、情緒不穩定之反應
    無異，倘丙○未突遭逢事故，殊難想像丙○得以在短時間內假
    裝上開情緒或狀態等生理反應，益徵證人丙○確實在上揭時
    、地，因突遭被告強盜、強制性交及恐嚇危害安全，生、心
    理均受打擊，始在脫險後打電話求助時，情緒激動，並帶有
    驚嚇之反應，是證人乙○及丁○前揭證述均可為證人丙○於審
    理時證詞之佐證，應認證人丙○之指訴與事實相符。
㈣、綜上所述，被告確有於上開時、地，以前揭方式對丙○為強盜
    、強制性交及恐嚇危害安全行為，除據證人丙○指證明確外
    ，並有證人乙○及丁○證述丙○之情緒反應之情況證據，足以
    擔保丙○所述並非虛妄。此外，復有上述驗傷診斷書、指認
    犯罪嫌疑人紀錄表、臺中市政府警察局第一分局搜索扣押筆
    錄、扣押物品目錄表、搜索照片6張、現場照片22張、被告
    上身之刺青照片1張、案發現場平面繪製圖1張、前揭內政部
    警政署刑事警察局鑑定書、中山醫學大學附設醫院110年8月
    13日中山醫大附醫法務字第1100007248號函檢送丙○之病歷0
    份，並有扣案之千元紙鈔2張及折疊刀1支(見偵查不公開資
    料卷第41至45頁，偵卷第117至123頁、第125至128頁、第12
    9頁、第137至139頁、第151至161頁、第163頁、第167頁、
    第377至384頁，本院不公開卷第59至109頁)等補強證據得以
    佐證丙○指證之憑信性，上開犯罪事實，應堪認定。
㈤、按所謂強暴、脅迫，祇須抑壓被害人之抗拒，足以喪失其意
    思自由為已足（最高法院99年度台上字第806號判決意旨參
    照）。次按刑法上強盜罪之所謂「至使不能抗拒」，係指行
    為人所施用之強暴、脅迫等不法行為，就當時之具體事實判
    斷，於客觀上足使被害人身體上或精神上達於不能抗拒之程
    度而言。申言之，強盜行為之被害人是否已達不能抗拒程度
    ，應以行為人行為時所施手段之強弱程度，綜合當時之具體
    事實，依多數人之客觀常態情狀決之，亦即視該手段施用於
    相類似情況下，是否足使一般人處於不能抗拒之壓制程度而
    定，不以被害人主觀意思為準，且被害人實際上有無反抗，
    與本罪之成立亦不生影響。(最高法院99年度台上字第806號
    、110年度台上字第983號刑事判決意旨參照）。衡諸案發時
    丙○為手無寸鐵之女性，遭正值壯年之被告從背後以手勒住
    、兩手掐脖子方式拖行至房間內，並遭被告毆打，丙○在孤
    力無援下為避免自己遭受更嚴重之傷害，只能令被告取走皮
    夾內之財物，徵諸社會通念，任何人處於該情形下，身心必
    處於極度驚恐之狀態，堪認丙○案發時受制於被告之強暴手
    段，已達喪失意思自由而不能抗拒之程度而交付財物甚明。
㈥、被告及辯護人所辯不足採之理由
 1、被告雖辯稱：伊沒有強盜丙○，扣案之2,000元為110年2月19
    日向證人己○○借款7,000元，購買毒品後所剩下，並非贓款
    云云(見本院卷第480頁、第489頁、第491頁)，然據證人己○
    ○於本院審理時證述：伊於5月底在勒戒所遇到被告，被告在
    該處勒戒還沒有戒治，被告一直遊說伊作偽證說其有向伊借
    錢，但伊於110年2月19日4時許，並未借被告7,000元，伊若
    有錢借與被告，就不用去偷娃娃機了等語(見本院卷第449頁
    、第452頁)，被告確實於110年5月14日進入法務部○○○○○○○○
    附設勒戒處所觀察、勒戒，證人己○○亦於同年5月18日進入
    法務部○○○○○○○○附設勒戒處所觀察、勒戒，此有臺灣高等法
    院在監在押全國紀錄表在卷可稽，核與證人己○○之證述相符
    ，足徵證人己○○之證述堪以採信，且扣案之千元紙鈔2張，
    於案發後數小時旋遭警查扣，為被告為本案強盜所得之財物
    ，應無疑義，被告前揭辯稱，顯係臨訟杜撰之詞，洵不足採
    。
 2、被告又辯稱：伊與丙○是性交易，並沒有強制性交，是因為
    要拿2,000元與丙○，但丙○要2,500元，後來因為提藥，找不
    到藥才打丙○鼻樑，導致丙○流鼻血云云(見本院卷第482頁)
    ，然被告於警詢及偵查時供稱：我們之前就發生過性行為，
    之前每次發生性行為後都會給丙○2,000元，但這一次手頭比
    較緊，就說下次再給，丙○就說「開雜某不用錢喔」等語在
    那邊亂，伊一時氣憤，用右手掌往丙○的鼻樑推下去，就流
    鼻血了云云(見偵卷第67頁、第229至230頁)，被告前後供述
    不一，所辯是否屬實，實堪置疑，且由臺中市政府警察局第
    一分局110年3月17日中市警一分偵字第1100009800號函檢附
    之偵查報告、花洲大旅社之櫃檯兼清潔人員李秀英、林麗娟
    之查訪紀錄表、花洲大旅社109年12月22日至110年2月26日
    旅客登記簿以觀(見偵卷第313頁、第339頁、第341頁、第34
    7至359頁)，花洲大旅社之員工均未見過被告及丙○，亦無2
    人投宿之紀錄，堪認被告於警詢、偵查時曾供稱：伊和丙○
    是朋友，之前就發生過4次性交易，平等街花都旅社(應為花
    洲大旅社)老闆娘可以證明伊與丙○有去花洲大旅社交易，那
    次是我們第1次性交易，時間大約是1個月前，即110年1月中
    旬云云(見偵卷第67至69頁、第230頁)為杜撰之詞，難以憑
    採。再者，由丙○之前揭證述及驗傷單以觀，丙○之傷勢遍及
    全身，倘如被告所言，丙○係同意提供性交易服務，丙○豈會
    有上開傷勢，亦無可能於脫身後第一時間向證人乙○及丁○求
    助之理，在在顯示被告不斷杜撰情節以圖脫免卸責，益徵被
    告畏罪心虛，其上開臨訟避就之詞，毫無足採。
 3、辯護人為被告辯護稱：丙○證述遭被告從背後勒住脖子並拖
    行進入房間，然正常人在脖頸被勒情況下，應該是以手護住
    被勒住之脖子，而無法再手持皮夾及鑰匙包；且被告與丙○
    身高僅相差10公分，倘被告勒住丙○脖子後以背後拖行方式
    進入房間，極有可能失去重心摔倒，然現場照片走廊為狹窄
    且堆積許多雜物，卻未有碰撞之跡象，及丙○雖證述被告一
    進房間將丙○壓制在沙發上毆打之，然現場照片並無打鬥痕
    跡，且沙發前還有小茶几，被告還需特意繞過茶几才能到達
    沙發，不合常情云云，然據證人丙○於本院審理時證述：伊
    遭被告自背後用右手勒住脖子及左手捂住口鼻強行拖走，而
    且說身上有刀，伊有掙扎及企圖喊救命，但完全沒有攻擊被
    告等語(見本院卷第285頁、第280頁)，丙○因被告恫嚇身上
    有刀恐遭不測而未攻擊被告情形下，仍能手持皮夾及鑰匙包
    ，且基於男女體型、生理上力量之差異，故被告拖行丙○時
    未摔倒，亦未碰撞走廊上雜物及能將丙○繞過茶几拖行至沙
    發等節，尚與常情無違，是辯護人所辯，自無足取。
 4、辯護人再為被告辯護稱：被告很明確知悉丙○姓名、年次、
    哪裡人及曾於110年2月22日前往法院開庭等情，可證是丙○
    與被告聊天過程中告知被告的，但丙○證述時否認，足認丙○
    證詞顯有疑義云云，然據證人丙○於本院審理時證述：因為
    怕被告報復伊，有拿身分證給被告看並說「我不會騙你的」
    等語(見本院卷第281至282頁)，再者，被告係於110年7月30
    日審判期日，方主張知悉丙○於同年2月22日曾前往法院開庭
    乙情，然丙○早於同年2月2日檢察官訊問時指陳此事（見偵
    查卷第223頁），可徵被告知悉丙○之真實姓名、年籍及110
    年2月22日前往法院開庭乙節，恐係自丙○身分證及閱卷後知
    悉，是尚難以被告知悉丙○之姓名、年籍及何時至法院開庭
    等情，遽認丙○之證述難以憑採。
㈦、綜上所述，被告所辯核屬畏罪卸責之詞，並無可採，辯護人
    所為之辯護，亦不足採為有利被告之認定依據。本案事證明
    確，被告前揭犯行均堪認定，應依法論科。
四、論罪科刑
㈠、按稱性交者，謂非基於正當目的，以性器進入他人之性器、
    肛門或口腔，或使之接合之行為，刑法第10條第5項第1款定
    有明文。查本案被告於上開時、地，以上開方式，先後要求
    丙○為其口交，復以其陰莖插入丙○之陰道，且非基於任何正
    當目的，業已構成性交之要件。
㈡、次按強盜強制性交結合犯，乃係將強盜與強制性交之獨立犯
    罪行為，依法律規定結合成一罪，其主行為為基本犯罪，舉
    凡利用基本犯罪之時機，而起意為其他犯罪，二者間具有意
    思之聯絡，即可成立結合犯，至犯他罪之意思，不論起於實
    行基本行為之初，即為預定之計畫或具有概括之犯意，抑或
    出於實行基本行為之際，而新生之犯意，亦不問其動機如何
    ，只須二行為間具有密切之關連，而有犯意之聯絡、事實之
    認識，即可認與結合犯之意義相當，其成罪並不以二者均出
    於預定之計畫為必要，僅須行為之發生在時間上有銜接性、
    地點上具有關連性即可（最高法院101年度台上字第2405號
    判決意旨參照）。準此，刑法第332條第2項第2款強盜強制
    性交之結合犯，該強制性交之犯意，不論在強盜行為之初即
    已產生，或係在實施強盜行為中或完了以後始起意強制性交
    ，核均足以成立刑法第332條第2項第2款之罪。本案被告強
    盜時，於緊臨時間、同一地點，趁丙○仍處於不能抗拒之狀
    態下，違反丙○之意願而為強制性交，此強盜、強制性交犯
    行之犯罪時間具有銜接性，犯罪地點具有關連性。是核被告
    就犯罪事實欄一所為，係犯刑法第332條第2項第2款之強盜
    強制性交罪。
㈢、再強盜罪以強暴、脅迫等方法，至使不能抗拒為構成要件之
    一，當然含有妨害被害人自由之性質，若強盜犯行業已著手
    實施，則所為強暴、脅迫等妨害自由行為，應包括在強盜行
    為之內，無另行成立刑法第302條第1項、第304條第1項、第
    305條妨害自由罪之餘地；又犯強盜罪，於實施強暴行為之
    過程中，如別無傷害之故意，僅因拉扯致被害人受有傷害，
    乃施強暴之當然結果，不另論傷害罪，是以，行為人強盜被
    害人之財物的過程中，造成被害人受傷害，因行為人意在奪
    取，而非另行基於傷害之犯意而造成傷害之結果，故不另論
    以傷害罪；另強制性交罪之本質，即包含使人行無義務之事
    等妨害自由行為態樣，此係指行為人著手強制性交行為後，
    至強制性交行為完畢前之強制性交行為本身而言，因而，其
    於著手強制性交行為後，至強制性交行為完畢前，期間為達
    成強制性交目的，有妨害自由之行為者，即應為其強制性交
    行為所吸收。經查，被告雖徒手勒及掐丙○脖子，並向丙○恫
    嚇有刀後將丙○拖進屋內，另出手毆打丙○鼻樑，造成丙○受
    前揭等傷害，復要求丙○脫去全身衣物，惟被告意在對丙○為
    強盜或強制性交，是被告對丙○之妨害自由行為及傷害行為
    ，依前揭說明，均不另論以妨害自由、傷害等罪。
㈣、被告於上開時、地接續令丙○為其口交，嗣又以陰莖插入丙○
    陰道之行為，乃基於同一強制性交犯意，於密切接近之時地
    實施，侵害同一法益，各行為之獨立性極為薄弱，依一般社
    會健全觀念，在時間差距上，難以強行分開，應視為數個舉
    動之接續施行，為接續犯，應仍僅論處一個強盜強制性交罪
    ，附此敘明。
㈤、犯罪事實欄二部分，被告於強盜及強制性交行為完成後，為
    恐犯行曝光，方對丙○恐嚇：「不准報警，報警的話會對你
    不利、報復你」等語，被告顯係另行起意，故犯罪事實欄二
    所為，係另犯刑法第305條之恐嚇危害安全罪。
㈥、被告所犯上開2罪，犯意各別，罪名相異，行為互殊，應予
    分論併罰。 
㈦、被告前於91年間因違反毒品危害防制條例案件，經法院裁定
    應執行有期徒刑9年6月、10月確定，於102年7月26日縮短刑
    期假釋出監，復經撤銷假釋，應執行殘刑有期徒刑1年5月8
    日(下稱①案）；另於103年間因違反毒品危害防制條例案件
    ，經本院以103年度訴字第1488號判決判處有期徒刑8月確定
    ；復於104年間，因竊盜案件，經本院以104年度易字第1133
    號判決判處有期徒刑4月確定。嗣前開二案件，經本院以105
    年度聲字第2513號裁定定應執行有期徒刑11月確定(下稱②案
    )；上開②案件所示罪刑，並與上揭①案假釋經撤銷之殘刑有
    期徒刑1年5月8日接續執行，於106年3月27日執行完畢，然
    因接續執行另案之拘役刑，嗣於106年6月3日縮短刑期執行
    完畢出監等情，此有臺灣高等法院被告前案紀錄表1份在卷
    可稽，是被告受有期徒刑執行完畢後5年以內，故意再犯本
    件有期徒刑以上之2罪，均為累犯，考量被告前案犯罪經徒
    刑執行完畢後，理應產生警惕作用，返回社會後能因此自我
    控管，不再觸犯有期徒刑以上之罪，然被告卻故意再犯罪，
    足見被告有其特別惡性，且前罪之徒刑執行無成效，其對於
    刑罰之反應力顯然薄弱，且依累犯規定加重其刑，並無罪刑
    不相當或違反比例原則，亦未使被告所受刑罰超過其所應負
    擔之罪責，參照司法院釋字第775號解釋意旨，爰就其本案
    所犯2罪均依刑法第47條第1項規定加重其刑（法定刑為死刑
    、無期徒刑部分，依法不得加重）。
㈧、爰審酌被告為逞一己私慾，以勒、掐丙○脖子、摀住丙○口鼻
    之方式，強行將丙○拖進屋內，毆打丙○鼻樑後為強盜強制性
    交犯行，情節至屬嚴重，侵害丙○之財產、身體、行動自由
    及性自主權甚鉅，對丙○身心造成傷害，犯罪手段嚴重危害
    社會治安，事後為恐事跡敗露，復出言恫嚇丙○，使丙○承受
    巨大精神痛苦，被告惡行令人髮指，犯後猶捏造丙○同意性
    交易之辯詞、蓄意毀人名節圖卸刑責，無有愧色，迄今復未
    與丙○和解及賠償損害，犯後態度無從為其有利之考量，兼
    衡其自述之智識程度、家庭經濟生活狀況(見本院卷第493頁
    )等一切情狀，分別量處如主文所示之刑，併就恐嚇危害安
    全罪部分諭知易科罰金之折算標準。
五、沒收
㈠、犯罪工具部分
 1、按「供犯罪所用、犯罪預備之物或犯罪所生之物，屬於犯罪
    行為人者，得沒收之。但有特別規定者，依其規定。」刑法
    第38條第2項定有明文。
 2、經查，扣案之折疊刀1支，為被告所有，並供犯罪事實二(恐
    嚇危害安全)犯罪所用之物，本院酌以予以宣告沒收，並無
    刑法第38條之2第2項所定有過苛之虞、欠缺刑法上之重要性
    、犯罪所得價值低微，或為維持受宣告人生活條件之必要情
    形，爰依刑法第38條第2項前段之規定，於被告所犯恐嚇危
    害安全犯行項下宣告沒收之。
㈡、犯罪所得部分
 1、犯罪所得，屬於犯罪行為人者，沒收之。但有特別規定者，
    依其規定；前2項之沒收，於全部或一部不能沒收或不宜執
    行沒收時，追徵其價額；犯罪所得已實際合法發還被害人者
    ，不予宣告沒收或追徵；刑法第38條之1第1項、第3項、第5
    項分別定有明文。
 2、被告因本案強盜犯行而取得2,000元，為其犯罪所得，業經
    警扣案，此有臺中市政府警察局第一分局扣押物品目錄表1
    份在卷可參(見偵卷第129頁)，且未實際合法發還被害人，
    應依刑法第38條之1第1項前段之規定，於被告強盜強制性交
    罪刑項下宣告沒收。又上開款項既經扣案，並無不能執行之
    問題，故無須再依刑法第38條之1第3項規定宣告追徵其價額
    ，併此敘明。
貳、不受理部分
一、公訴意旨略以：被告庚○○基於侵入住宅之犯意，於110年1月
    間之某時日起，未得甲○允許，無故侵入甲○所有之前址3樓
    房屋內，嗣於同年2月20日1時26分許經警到場查獲，始悉上
    情，因認被告涉犯刑法第306條第1項之無故侵入住宅罪嫌等
    語。
二、按告訴乃論之罪，告訴人於第一審辯論終結前得撤回其告訴
    ；又告訴經撤回者，應諭知不受理之判決，並得不經言詞辯
    論為之，刑事訴訟法第238條第1項、第303條第3款、第307
    條分別定有明文。
三、經查本案被告經檢察官以刑法第306條第1項之侵入住宅罪嫌
    提起公訴，依照同法第308條第1項規定，須告訴乃論。茲據
    告訴人甲○於第一審辯論終結前具狀撤回告訴，有刑事撤回
    告訴狀1紙附卷可稽（見本院卷第496頁），揆諸前揭說明，
    爰不經言詞辯論，逕為諭知不受理之判決。
據上論斷，應依刑事訴訟法第299條第1項前段、第303條第3款、
第307條，刑法第332條第2項第2款、第305條、第47條第1項、第
41條第1項前段、第38條第2項、第38條之1第1項，判決如主文
本案經檢察官蔡雯娟提起公訴，檢察官李濂、戊○○到庭執行職
務。
中　　華　　民　　國　 110　　年　　12 　　月　22　　日
                  刑事第十五庭    審判長法 官  簡佩珺
　　　　　　　　　                      法 官  鄭咏欣
　　　　　　　　　                      法 官  張雅涵  
以上正本證明與原本無異。
如不服本判決應於收受判決後20日內向本院提出上訴書狀，並應
敘述具體理由；其未敘述上訴理由者，應於上訴期間屆滿後20日
內向本院補提理由書（均須按他造當事人之人數附繕本）「切勿
逕送上級法院」。
告訴人或被害人如不服判決，應備理由具狀向檢察官請求上訴，
上訴期間之計算，以檢察官收受判決正本之日起算。
                                       書記官  曾惠雅
中　　華　　民　　國　 110　　年　　12 　　月　22　　日
附錄本案論罪科刑法條
刑法第332條第2項第2款、第305條。

中華民國刑法第332條
（強盜結合罪）
犯強盜罪而故意殺人者，處死刑或無期徒刑。
犯強盜罪而有下列行為之一者，處死刑、無期徒刑或10年以上有
期徒刑：
一、放火者。
二、強制性交者。
三、擄人勒贖者。
四、使人受重傷者。

中華民國刑法第305條
以加害生命、身體、自由、名譽、財產之事恐嚇他人，致生危害
於安全者，處2年以下有期徒刑、拘役或9千元以下罰金。